臺灣高等法院刑事判決　　　　　　　　96年度上易字第2514號
上　訴　人　臺灣板橋地方法院檢察署檢察官
被　　　告　丙○○
輔　佐　人　乙○○
上列上訴人因被告傷害案件，不服臺灣板橋地方法院96年度易字
第1892號，中華民國96年8月14日第一審判決（起訴案號：臺灣
板橋地方法院檢察署96年度偵緝字第1079號、96年度偵緝字第10
80號），提起上訴，本院判決如下：
    主  文
原判決關於丙○○於民國九十五年十月三日之傷害部分暨執行刑
部分撤銷。
丙○○傷害人之身體，處拘役拾日，如易科罰金，以新臺幣壹
仟元折算壹日，減為拘役拾伍日，如易科罰金，以新臺幣壹仟元
折算壹日；又以加害生命及身體之事恐嚇他人，致生危害於安全
，處拘役貳拾日，如易科罰金，以新臺幣壹仟元折算壹日，減為
拘役壹拾日，如易科罰金，以新臺幣壹仟元折算壹日。
其他上訴駁回。
上開撤銷改判部分所處之刑與上訴駁回部分所處之刑，應執行拘
役肆拾伍日，如易科罰金，以新臺幣壹仟元折算壹日。
    事  實
一、丙○○因甲○○積欠其賭債，(一)乃於民國（下同）95年9月
    10 日上午10時許，邀約甲○○至臺北縣蘆洲市○○路355巷
    2號「荷堤汽車旅館」301號房內協談還款事宜（丙○○被訴
    剝奪他人行動自由部分，業經檢察官另為不起訴處分），惟
    甲○○仍無法償還債務。詎丙○○竟基於傷害人之身體及恐
    嚇之犯意，以「今天不把錢拿出來，就不能離開」等言語恫
    嚇甲○○，使甲○○心生畏懼，足生危害於身體、自由之安
    全，復以拳頭及上址房內之滅火器毆打甲○○，致甲○○受
    有臉部擦傷1×1.5公分、胸部挫傷、右大腿瘀傷10×8公分
    、左小臂瘀傷2×2公分等傷害。(二)嗣丙○○又於95年10月3
    日凌晨3時許，前往臺北縣三重市○○路30號甲○○任職之
    麵包店，另基於傷害人之身體之犯意，再度毆打甲○○，致
    甲○○受有頭部、臉部、右臂多處擦傷及瘀挫傷等傷害後，
    又基恐嚇之故意以「讓你不得安寧」、「見一次，打一次」
    等言語恫嚇甲○○，使甲○○心生畏怖，足生危害於身體、
    自由之安全。
二、案經甲○○訴由臺北縣政府警察局三重分局報請臺灣板橋地
    方法院檢察署檢察官偵查起訴。
    理  由
一、上揭犯罪事實，業據被告丙○○於原審及本院審理時坦承不
    諱，並經告訴人甲○○於警詢、偵查中指訴歷歷，且經證人
    洪文義、廖麗珠於偵查中結證綦詳，復有臺北縣立醫院於95
    年9月22日出具之驗傷診斷書、行政院衛生署臺北醫院95年
    10月3日出具之診斷證明書、行動電話使用者資料及其通聯
    紀錄附卷可稽，足認被告自白與事實相符，罪證明確，犯行
    洵堪認定。
二、核被告就事實欄一(一)部分所為，係犯刑法第277條第1項之傷
    害罪。被告於恐嚇後進而或同時實施毆打被害人之加害行為
    ，其恐嚇之危險行為應為後生或併同之傷害實害行為所吸收
    ，不另成立恐嚇危害安全罪。被告就事實欄一(二)部分所為，
    係犯刑法第277條第1項之傷害罪及刑法第305條之恐嚇危害
    安全罪。被告此部分犯行係於傷害行為後再行起意以言語恐
    嚇被害人，傷害行為與恐嚇行為應分論併罰（詳後述）；其
    所犯上開二次傷害、一次恐嚇之犯行，犯意各別，行為互殊
    ，應予分論併罰。
三、原審就事實欄一(一)部分以被告罪證明確，而適用刑法第277
    條第1項、第41條第1項前段，刑法施行法第1條之1，中華民
    國96年罪犯減刑條例第2條第1項第3款、第7條、第9條，並
    審酌被告遇事不思理性處理，僅為細故而以暴力相加，致被
    害人傷勢非微，且迄未能與被害人達成和解以取得諒解，兼
    衡其於犯罪後尚能坦承犯行等一切情狀，量處拘役五十日，
    並諭知易科罰金之折算標準，復說明本件被告之犯罪時間在
    96年4月24日以前，合於中華民國96年罪犯減刑條例所定得
    予減刑之規定，應依同條例第2條第1項第3款之規定予以減
    刑，併諭知易科罰金之折算標準，經核原判決此部分認事用
    法，洵無違誤，量刑亦屬妥適。檢察官循告訴人請求以被告
    迄今未與被害人和解，原審量刑過輕等語，惟按量刑之輕重
    ，係屬事實審法院得依職權自由裁量之事項，苟已斟酌刑法
    第57條各款所列情狀，而未逾越法定刑度，不得遽指為違法
    。原判決就被告犯罪情節，已在事實欄明白認定，及於理由
    欄詳加論斷，最後明審酌被告遇事不思理性處理，僅為細
    故而以暴力相加，致被害人傷勢非微，且迄未能與被害人達
    成和解以取得諒解，兼衡其於犯罪後尚能坦承犯行等一切情
    狀，量處拘役五十日，復依中華民國九十六年罪犯減刑條例
    減為拘役二十五日，並諭知易科罰金之折算標準，原審就刑
    罰裁量職權之行使，既未逾越法律所規定之範圍，亦無濫用
    權限之情形，自不得認其量刑有何不當。檢察官上訴請求從
    重量刑，難認有理由，此部分上訴應予駁回。
四、原審就事實欄一(二)部分予以論罪科刑，固非無見，惟按刑法
    上之吸收關係，必各行為基於一個目的之犯罪意思始稱相當
    ，如其犯罪行為完成後，另行起意犯他罪，即無吸收之可言
    （最高法院84年台上字第4556號判決意旨參照）。被告就此
    部分之犯行，係先基於傷害之故意毆打被害人後，始再以言
    語恐嚇被害人，被告並無基於傷害之目的而為恐嚇之犯行或
    基於恐嚇之目的而為傷害之犯行，二罪間自無吸收之關係可
    言，原審遽認此二罪間亦具吸收之關係，容有未當。檢察官
    上訴指摘原判決此部分量刑過輕，亦無理由（詳如前述），
    惟原判決既有上開可議而無可維持，自應由本院將原判決此
    部分予以撤銷改判。並審酌被告遇事不思理性處理，僅為細
    故而以暴力相加，致被害人傷勢非微，復以言語恐嚇被害人
    ，造成被害人心理嚴重受創，且迄未能與被害人達成和解以
    取得諒解，兼衡其於犯罪後尚能坦承犯行等一切情狀，分別
    量處如主文第二項所示之刑，並均諭知易科罰金之折算標準
    。被告此部分犯行之犯罪時間在96年4月24日以前，合於中
    華民國96年罪犯減刑條例所定得予減刑之規定，應依同條例
    第2條第1項第3款之規定予以減刑，併諭知易科罰金之折算
    標準。
五、被告所犯事實欄一(一)之傷害罪及事實欄一(二)之傷害、恐嚇罪
    間，犯意各別，行為互殊，時地亦異，各具獨立性，應予分
    論併罰。原判決關於事實欄一(二)部分既經本院撤銷改判，則
    原判決所定應執行之刑亦應併予撤銷，爰就撤銷改判部分所
    處拘役十五日、十日與駁回上訴部分所處拘役二十五日，定
    應執行拘役四十五日。
據上論斷，應依刑事訴訟法第369條第1項前段、第368條、第
364條第299條第1項前段，刑法第277條第1項、第305條、第41條
第1項前段、第51條第6款，刑法施行法第1條之1，中華民國96年
罪犯減刑條例第2條第1項第3款、第7條、第9條、第10條第1項，
判決如主文。
本案經檢察官曾忠己到庭執行職務。
中　　華　　民　　國　　96　　年　　11　　月　　30　　日
　　　　　　　　　刑事第九庭審判長法　官  劉景星
  　　　　　　　　　　　　　　　　法  官  周盈文
        　　　　　　　　　　　　　法  官  吳啟民
以上正本證明與原本無異。
不得上訴。
                                  書記官  江采廷
中　　華　　民　　國　　96　　年　　11　　月　　30　　日
附錄：本案論罪科刑法條全文
刑法第277 條
傷害人之身體或健康者，處三年以下有期徒刑、拘役或一千元以
下罰金。
犯前項之罪因而致人於死者，處無期徒刑或七年以上有期徒刑；
致重傷者，處三年以上十年以下有期徒刑。
刑法第305條
以加害生命、身體、自由、名譽、財產之事，恐嚇他人致生危害
於安全者，處二年以下有期徒刑、拘役或三百元以下罰金。
